臺灣臺中地方法院刑事判決　　　　　　 100年度易字第3523號
公　訴　人　臺灣臺中地方法院檢察署檢察官
被　　　告　石敏發
上列被告因妨害自由等案件，經檢察官提起公訴（100 年度偵字
第22732 號）後，聲請改依協商程序而為判決，本院裁定進行認
罪協商程序，判決如下：
    主      文
石敏發以加害生命、身體之事，恐嚇他人致生危害於安全，處拘
役肆拾日，如易科罰金，以新臺幣壹仟元折算壹日。緩刑貳年。
扣案之柴刀壹把，沒收之。
    事實及理由
一、石敏發與詹欽三郎均為臺中市太平區農會竹筍產銷班之會員
    ，2 人素來不睦。因石敏發前將車牌號碼9935-LP 號自用小
    客車，停放在臺中市○○區○○里○○○路85號「太平區竹
    筍共同產銷班」內，妨礙詹欽三郎及其媳阮氏竹玲工作，阮
    氏竹玲乃於民國100 年10月17日8 時許，報警處理。臺中市
    政府警察局太平分局坪林派出所警員獲報後，將石敏發載至
    現場欲了解狀況。詹欽三郎旋即質問石敏發之前為何亂砍其
    竹筍；詎石敏發竟基於恐嚇危害安全之犯意，在其停放於現
    場之車牌號碼MW3-737 號普通重型機車上，取出長約52公分
    之柴刀1 把，做勢追砍懷抱15個月大幼兒之阮氏竹玲，並向
    阮氏竹玲恫稱：「我要殺妳全家」等語，以此加害生命、身
    體之事恐嚇阮氏竹玲，而生危害於阮氏竹玲之安全。嗣經現
    場警員制止後予以逮捕，並扣得柴刀1 把。
二、證據：(一)告訴人詹欽三郎及阮氏竹玲於警詢中之指述。(二)刑
    案現場測繪圖、扣押物品目錄表、現場及柴刀照片8 張。(三)
    扣案之柴刀1 把。(四)被告石敏發於本院審理中之自白。
三、本件經檢察官與被告於審判外達成協商之合意，且被告已認
    罪，其合意內容為被告願受科刑範圍為拘役40日，如易科罰
    金，以新臺幣1,000 元折算1 日，緩刑2 年。經查，上開協
    商合意並無刑事訴訟法第455 條之4 第1 項所列情形之一，
    檢察官聲請改依協商程序而為判決，本院爰不經言詞辯論，
    於協商合意範圍內為協商判決，合予敘明。
四、附記事項：(一)被告與告訴人詹欽三郎及阮氏竹玲於100 年11
    月15日達成調解，調解內容為：「一相對人（即被告）願向
    聲請人（即詹欽三郎及阮氏竹玲）道歉，並保證此後不再有
    類似情事發生，若有違反願受法律嚴厲制裁。二聲請人不向
    相對人請求民事損害賠償。三聲請人其餘請求拋棄，並同意
    撤回本院100 年度易字第3525號案件毀損部分刑事告訴，並
    不追究妨害自由刑事責任。四聲請費用各自負擔」，有本院
    臺中簡易庭100 年度司中調字第3047號調解程序筆錄在卷。
    爰依刑事訴訟法第455 條之4 第3 項規定，將上開事項記載
    於協商判決書。(二)按有下列情形之一者，法院不得為協商判
    決：五、法院認定之事實顯與協商合意之事實不符者。六、
    被告有其他較重之裁判上一罪之犯罪事實者。七、法院認應
    諭知免刑或免訴、不受理者。刑事訴訟法第455 條之4 第1
    項第5 款至第7 款定有明文。是以，若法院認定之事實與協
    商合意之事實相符，縱有部分犯罪行為應不另為公訴不受理
    之諭知，則法院仍得依協商程序而為判決。公訴意旨另以：
    被告基於毀損之犯意，在其停放於臺中市○○區○○里○○
    ○路85號「太平區竹筍共同產銷班」內之車牌號碼MW3-737
    號普通重型機車上，取出長約52公分之柴刀1 把，揮砍該產
    銷班會員共有、置於現場用於裝置竹筍之紙箱，致紙箱2 紙
    破損不堪使用，足生損害於告訴人詹欽三郎、阮氏竹玲等，
    因認被告涉犯刑法第354 條之毀損罪嫌等語。惟按告訴乃論
    之罪，告訴人於第一審辯論終結前得撤回其告訴；另告訴經
    撤回者，應諭知不受理之判決，刑事訴訟法第238 條第1 項
    、第303 條第3 款分別定有明文。告訴人詹欽三郎及阮氏竹
    玲告訴被告毀損案件，公訴意旨認被告犯刑法第354 條之毀
    損罪，依同法第357 條規定，須告訴乃論。茲據告訴人詹欽
    三郎及阮氏竹玲撤回告訴，有撤回告訴狀1 紙在卷可稽，因
    公訴意旨認此部分與前開恐嚇犯罪事實論罪科刑之部分有想
    像競合犯之一罪關係，爰不另為不受理之諭知，附此敘明。
五、依刑事訴訟法第455 條之2 第1 項、第455 條之4 第2 項、
    第455 條之8 、第454 條第1 項，刑法第305 條、第41條第
    1 項前段、第74條第1 項第2 款、第38條第1 項第2 款，刑
    法施行法第1 條之1 ，判決如主文。
六、協商判決除有刑事訴訟法第455 條之4 第1 項第1 款於本訊
    問程序終結前，被告撤銷協商合意或檢察官撤回協商聲請者
    ；第2 款被告協商之意思非出於自由意志者；第4 款被告所
    犯之罪非第455 條之2 第1 項所定得以協商判決者；第6 款
    被告有其他較重之裁判上一罪之犯罪事實者；第7 款法院認
    應諭知免刑或免訴、不受理者情形之一，及違反同條第2 項
    「法院應於協商合意範圍內為判決；法院為協商判決所科之
    刑，以宣告緩刑或二年以下有期徒刑、拘役或罰金為限」之
    規定者外，不得上訴。
七、如有上開可得上訴情形，應於收受判決送達後10日內向本院
    提出上訴書狀（應敘述具體理由並附繕本）。上訴書狀如未
    敘述理由，應於上訴期間屆滿後20日內補提理由書於本院。
中    華    民    國    100   年    11    月    30    日
                  刑事第九庭    法  官  柯志民
以上正本證明與原本無異。
                                書記官  鄭晉發
中    華    民    國    100   年    11    月    30    日
附錄本案論罪科刑法條全文：
刑法第305條
以加害生命、身體、自由、名譽、財產之事，恐嚇他人致生危害
於安全者，處二年以下有期徒刑、拘役或三百元以下罰金。